# 关于安全生产费用的计提

提问人：fishzh 时间：2010-11-17 09:34:56
危险品生产行业计提安全生产费用的基数是否包括其销售的原材料所确认的收入额？其原材料销售所形成的收入占营业收入的10%左右！
多谢！

回答人：chenyiwei
从财企[2006]478号的字面规定看，“危险品生产企业以本年度实际销售收入为计提依据，采取超额累退方式按照以下标准逐月提取”，本身并未限定此处的销售收入是“危险品销售收入”，因此似乎原材料销售收入（其他业务收入）也应当纳入计提范围。 需要考虑的一点是：在目前全国各地重大、特大安全事故频发，对企业安全生产检查较严格的情况下，少提安全生产费的法律风险可能较大。

回答人：chenyiwei
回复 藤椅 fishzh 的帖子如上所述，我认为很可能需要计入。可咨询主管财政、安全生产监督机关。